【裁判字號】    90,易,387
【裁判日期】    900614
【裁判案由】    竊盜
【裁判全文】
臺灣屏東地方法院刑事判決                            九十年度易字第三八七號
    公  訴  人  臺灣屏東地方法院檢察署檢察官
    被      告  甲○○
右列被告因竊盜案件，經檢察官提起公訴（九十年度偵字第五０三號），本院判決如
左：
     主  文
甲○○意圖為自己不法之所有，以恐嚇使人將本人之物交付未遂，處有期徒刑肆月，
如易科罰金，以參佰元折算壹日。
     事  實
一、甲○○意圖為自己不法之所有，於民國九十年一月十一日在屏東縣枋山鄉山區一
    帶，架設高架網竊取乙○○所有，飛經該地區價值約新台幣（下同）一萬元之賽
    鴿一隻，得手後利用乙○○欲覓回所飼賽鴿之弱點，以賽鴿在其占有中之惡害，
    依記載於賽鴿腳環上之電話號碼，於同年一月十二日上午九時許，打電話至屏東
    縣長治鄉○○村○○路一０四號乙○○住處，向乙○○恫稱需交付二千五百元（
    起訴書誤為三千元）始能贖回該賽鴿，使乙○○心生畏懼，答應交付贖款。乙○
    ○嗣後心有未甘，與友人商量後決定佯裝交款再將甲○○加以逮捕。同年月十二
    日十二時許在屏東縣南州鄉○○村○○○○○路口，乙○○將款項三千元交予甲
    ○○時，與友人當場將甲○○逮捕送警究辦，致甲○○未能得逞。
二、案經屏東縣警察局移送臺灣屏東地方法院檢察署檢察官偵查起訴。
     理  由
一、訊據被告甲○○矢口否認上開犯行，辯稱：係因伊之二隻賽鴿亦為不詳姓名之男
    子竊走，通知伊以每隻二千五百元交付贖金，約在枋寮加油站附近見面，見面時
    該名男子交給伊三隻賽鴿，說其中有一隻是被害人乙○○的鴿子，伊就為乙○○
    先代墊二千五百元將鴿子贖回後，再與乙○○約在新埤交流道附近要交回鴿子，
    才收了三千元還沒找錢就被乙○○抓了等語。
二、惟查：上開事實業據被害人乙○○於警偵訊中指述歷歷，參以被告與被害人素不
    相識，對於被害人是否願意贖回賽鴿無法預知，應無先為被害人墊付贖款二千五
    百元之動機，且據被害人乙○○指稱，被告為被害人當場逮捕送警究辦時，對於
    被害人之質問均未出言辯解或制止，若果如被告所辯係遭人誤解，為何於面對被
    害人之第一時間並未極力辯解澄清，被告所辯顯與常情不合，不足採信。此外復
    有被害人領回賽鴿及贖金三千元所出具之贓物領據一紙在卷可稽，本件事證明確
    ，其犯行堪予認定。
三、查時下賽鴿價值不菲，架網竊取他人賽鴿後以電話通知飼主給付贖款，縱於電話
    中僅告以飼主「是否要贖回鴿子」之語，然依被害人所想，賽鴿既在被告掌握持
    有中，又來電告知贖鴿價額，若不依照被告指示，賽鴿下場如何，不難揣知，是
    被告此舉已足以使被害人心生畏懼，核被告竊取賽鴿之行為，係犯刑法第三百二
    十條第一項之竊盜罪；其以賽鴿恐嚇勒取財物之行為，係犯刑法第三百四十六條
    第三項、第一項之恐嚇取財未遂罪。被告所犯竊盜罪與恐嚇取財未遂罪間，有方
    法結果之牽連關係，應依刑法第五十五條，從較重之恐嚇取財未遂罪處斷。被告
    以電話要求以二千五百元贖回鴿子，著手於恐嚇取財行為，然因被害人佯裝交付
    贖款後隨即以現行犯將之逮捕，送警查獲致未得逞，為未遂犯，爰依刑法第二十
    六條前段，減輕其刑。公訴意旨雖未論及被告恐嚇取財部分犯行，惟此部分與其
    竊盜部分犯行，具有牽連犯之裁判上一罪關係，為起訴效力所及，本院自應併為
    審理。爰審酌被告素行、犯罪動機、目的、手段、其行為造成飼養賽鴿者普遍之
    不安，影響社會秩序，及其犯罪並無所得等一切情狀，量處如主文所示之刑，並
    諭知易科罰金之折算標準。
四、末按行為後法律有變更者，適用裁判時之法律。但裁判前之法律有利於行為人者
    ，適用最有利於行為人之法律，刑法第二條第一項定有明文；查刑法第四十一條
    業經修正，並經總統於九十年一月十日公布施行，於同年月十二日生效。本件被
    告恐嚇取財未遂犯行經本院諭知有期徒刑四月，依修正前刑法第四十一條規定，
    不得易科罰金；而依修正後刑法第四十一條第一項前段規定，得易科罰金，比較
    新、舊法適用結果，以新法之適用結果較有利於行為人，依刑法第二條第一項前
    段之規定，就被告宣告刑依修正後刑法第四十一條第一項前段之規定，諭知易科
    罰金及其折算標準。
據上論斷，應依刑事訴訟法第二百九十九條第一項前段，刑法第二條第一項前段、第
三百四十六條第一項、第三項、第三百二十條第一項、第五十五條、第二十六條前段
、第四十一條第一項前段，罰金罰鍰提高標準條例第一條前段、第二項，判決如主文
。
本案經檢察官張啟聰到庭執行職務
中      華      民      國    九十      年      六      月     十四     日
                                      臺灣屏東地方法院刑事第三庭
                                          審判長法  官  黃國永
                                                法  官  余德正
                                                法  官  陳姵君
右正本證明與原本無異。
對於本判決如有不服應於收受送達後十日內向本院提出上訴書狀上訴於台灣高等法院
高雄分院並按他造當事人之人數附具繕本。
                                               書記官   蔡德章
中      華      民      國    九十      年      六      月     十四     日
得上訴
附錄：
中華民國刑法第三百四十六條
意圖為自己或第三人不法之所有，以恐嚇使人將本人或第三人之物交付者
，處六月以上五年以下有期徒刑，得併科一千元以下罰金。
以前項方法得財產上不法之利益，或使第三人得之者，亦同。
前二項之未遂犯罰之。


司法院資訊處製作；財團法人民間司法改革基金會備份。
